【裁判字號】    98,聲再,150
【裁判日期】    980728
【裁判案由】    聲請重新審理
【裁判全文】
臺灣高等法院臺中分院刑事裁定         98年度聲再字第150號
再審聲請人  甲○○
即被告
上列聲請人因毒品危害防制條例案件，對於本院中華民國98年 4
月30日第二審確定裁定（98年度毒抗字第425 號；一審案號：臺
灣臺中地方法院98年度毒聲字第195 號裁定；聲請案號：臺灣臺
中地方法院檢察署98年度毒偵字第218 號）向本院聲請重新審理
，本院裁定如下：
    主  文
重新審理之聲請駁回。
    理  由
一、聲請重新審理意旨略以：再審聲請人即被告甲○○（下稱被
    告）因涉嫌毒品危害防制條例第10條第1、2項罪嫌，依法裁
    定施以觀察勒戒並確定在案。因發現新證據，並足認為受觀
    察勒戒處分之人應不施於觀察勒戒處分者，爰依毒品危害防
    制條例第20條之1第1項第5 款聲請重新審理，臚陳理由如下
    ：
  (一)被告住處為警執行搜索任務，在沒有查獲有任何違禁物即帶
    回偵訊，並採集尿液檢驗，因尿液檢驗結果呈嗎啡、甲基安
    非他命陽性反應，被告因而涉嫌本案件，檢察官依法聲請裁
    定被告令入觀察勒戒並確定在案。惟本件除被告尿液檢驗外
    ，別無其他積極證據或可供調查之證據，足之認定被告確有
    施用第1、2級毒品之事實，僅就被告尿液檢驗結果時間推定
    被告犯罪事實，顯然違背刑事訴訟法第154條第2項「按犯罪
    事實應依證據認定之，無證據不得推定其犯罪事實．．．」
    。本件毫無被告確切犯罪事實及證據，以尿液檢驗結果時間
    推定被告甲○○在某時許，不詳地點以不詳方式施用海洛因
    、甲基安非他命各1 次，沒有確切犯罪時間、日期、地點、
    方法、手段、事實及證據，僅以尿液檢驗結果時間來推定被
    告犯罪事實，顯然不合法。
  (二)被告確實沒有施用一、二級毒品之事實，何以尿液檢驗結果
    呈現陽性反應，令人匪夷所思，令人費解，難不成檢體錯誤
    或甚至其他人為因素，有待想像空間，被告確實沒有施用一
    、二級毒品，被告自不應施以觀察勒戒，應堪採信認定。
  (三)被告檢附「尿液檢驗代號對照表中山大學附設醫院藥物濫用
    檢驗中心（尿夜成積表）」及「檢察官簽呈」作為新證據，
    以另案黃清榮尿液檢驗，成績單附卷足證白紙黑字，檢察官
    將他人尿液錯誤起訴後發現判決無罪之錯誤。
  (四)被告檢附「不肖員警尿液調包電腦列印等資料影本三紙」足
    證是人為因素造成。
  (五)在客廳門口置物箱所搜到毛重2.67公克的第一級毒品，係於
    蕭綱強帶來藏放的，欲將置物箱帶走，純屬他個人之行為，
    在被告住家處確實沒有查獲任何違禁物品，即帶回偵訊，足
    證本件尿夜檢驗呈陽性反應是人為因素等云云。
  (六)因此，本件是人為因素，檢體錯誤所造成，被告所涉施用第
    一、二級毒品其罪嫌尚有不足，令入被告觀察勒戒實有違誤
    等云云。
二、按「觀察、勒戒及強制戒治之裁定確定後，有下列情形之一
    ，認為應不施以觀察、勒戒或強制戒治者，受觀察、勒戒或
    強制戒治處分之人，或其法定代理人、配偶、或檢察官得以
    書狀敘述理由，聲請原裁定確定法院重新審理：一、適用法
    規顯有錯誤，並足以影響裁定之結果者。二、原裁定所憑之
    證物已證明為偽造或變造者。三、原裁定所憑之證言、鑑定
    或通譯已證明其為虛偽者。四、參與原裁定之法官，或參與
    聲請之檢察官，因該案件犯職務上之罪，已經證明者。五、
    因發現確實之新證據足認受觀察、勒戒或強制戒治處分之人
    ，應不施以觀察、勒戒或強制戒治處分者。六、受觀察、勒
    戒或強制戒治處分之人，已證明其係被誣告者。聲請重新審
    理，應於裁定確定後30日內提起。但聲請之事由，知悉在後
    者，自知悉之日起算。‧‧‧法院認為無重新審理之理由，
    或程序不合法者，應以裁定駁回之；認為有理由者，應重新
    審理，更為裁定。法院認為無理由裁定駁回聲請者，不得更
    以同一原因，聲請重新審理。」毒品危害防制條例第20條之
    1第1、2、4項分別定有明文。
三、經查：
  (一)被告前因施用毒品案件，經臺灣臺中地方法院檢察署檢察官
    以98年度毒偵字第218 號聲請臺灣臺中地方法院以98年度毒
    聲字第195 號裁准送勒戒處所觀察、勒戒，被告不服原審法
    院裁定對之提起抗告，經本院於98年4 月30日以98年度毒抗
    字第425 號駁回被告之抗告，是以本件對被告所為之移送觀
    察、勒戒處分裁定，業已於98年4 月30日確定，被告如有上
    開毒品危害防制條例第20條之1第1項所列聲請重新審理之事
    由，依上開規定，應於裁定確定後30日內提起，惟被告遲至
    98年7 月20日始向本院具狀聲請重新審理，有本院收狀章可
    參，揆諸上開規定，已逾法定聲請重新審理期間。
  (二)再者，被告前曾對復對本院上開98年度毒抗字第425 號確定
    裁定，依據毒品危害防制條例第20條之1第1項規定聲請重新
    審理，經本院針對被告聲請之原因事實已為實體上之判斷，
    並裁定駁回聲請確定在案，有本院98年度聲再字第116 號裁
    定在卷可稽。是經核被告於前述臚列之第(一)、(二)、(三)及第(六)
    項等原因事實，已於前次聲請重新審理之具以主張，今就同
    一原因再向本院聲請重新審理，依毒品危害防制條例第20條
    之1第4項，當非法之所許。
  (三)綜上所述，本件被告就本院前開裁定聲請重新審理，其程序
    與法不合，應予駁回。
四、據上論結，應依毒品危害防制條例第20條之1第1項、第2 項
    、第4項，裁定如主文。
中    華    民    國     98    年    7    月    28    日
            刑事第五庭  審判長法  官  趙  春  碧
                              法  官  賴  恭  利
                              法  官  何  秀  燕
以上正本證明與原本無異。
不得抗告。
                              書記官  郭  振  祥
中    華    民    國    98    年    7     月    28    日


司法院資訊處製作；財團法人民間司法改革基金會備份。
